【裁判字號】    90,上易,233
【裁判日期】    900430
【裁判案由】    竊盜等
【裁判全文】
臺灣高等法院臺南分院刑事判決            九十年度上易字第二三三號       Ｃ
      上  訴  人
      即  被  告  庚  ○  ○
右上訴人因竊盜等案件，不服臺灣嘉義地方法院八十九年度易字第一一號中華民
國八十九年十二月二十七日第一審判決（起訴案號：臺灣嘉義地方法院檢察署八十九
年度偵字第三一二號），提起上訴，本院判決如左：
      主      文
上訴駁回。
      事      實
一、庚○○計有下列犯罪之前科紀錄，顯有犯罪之習慣：(1)於民國（下同）六十八年
    間，因竊盜罪，經臺灣嘉義地方法院判處有期徒刑六月確定，於六十八年十月五
    日執行完畢。(2)七十一年間，因竊盜罪，經同院判處有期徒刑一年，於七十二年
    九月十五日執行完畢。(3)八十年間，因竊盜罪，經臺灣臺中地方法院判處有期徒
    刑十月確定，並於八十一年七月二日執行完畢。(4)八十一年間，因竊盜罪，經法
    院判處有期徒刑一年二月確定，並於刑之執行前令入勞動場所強制工作三年，於
    八十五年十一月一日縮短刑期假釋期滿執行完畢。(5)八十七年間，因加重竊盜罪
    ，經臺灣桃園地方法院判處有期徒刑一年四月，並經臺灣高等法院上訴駁回確定
    ，並於八十九年八月五日執行完畢。猶不知悔悟，甫出獄數日即基於概括犯意，
    意圖為自己不法之所有，先後於（一）八十九年八月十一日凌晨零時卅分許，利
    用夜間進入嘉義縣鹿草鄉下潭村下潭十七之一號乙○○○住處，竊取乙○○○所
    有，置於臥室內長褲內之新台幣（下同）一萬二千元，得手後據為己有，欲離去
    時遭乙○○○發現而逃逸。（二）再於當日凌晨一時許，利用夜間侵入嘉義縣鹿
    草鄉光潭村二三七之二號之住宅，竊取屋主甲○○所有置於二樓房間抽屜內之現
    金四千元、金錶一個、項鍊一條、戒指一個，得手後據為己有，因被甲○○之妻
    丙○○發現，高喊抓賊後，庚○○為逃逸，隨即從二樓陽台右側往下跳至一樓石
    棉瓦處，再跳至地面逃逸。嗣經乙○○○、甲○○報警，始知上情。
二、案經乙○○○、甲○○、丙○○訴由嘉義縣警察局水上分局報告臺灣嘉義地方法
    院檢察署檢察官偵查起訴。
      理      由
一、上訴人即被告庚○○經合法傳喚，無正當理未到庭陳述，然其於原審審理及本院
    調查時矢口否認涉有右揭犯罪事實，辯稱：當時伊人都在家裡，沒有竊盜，是證
    人認錯人云云。惟查：
（一）被告如何於右揭時、地竊取告訴人乙○○○、甲○○財物之事實，業據告訴人
      乙○○○、甲○○指訴甚詳，核與告訴人丙○○於警訊及原審審理時證述之情
      節相符（警訊卷第八頁、原審卷第廿二頁）。觀之告訴人乙○○○、甲○○、
      丙○○均指稱：竊盜的特徵【禿頭】、穿短褲、短上衣（警卷第五頁正面、第
      七頁正面、第八頁反面），並經警提供口卡照片【指認】在卷（警卷第十八頁
      ）。且證人甲○○於本院調查時亦到庭證稱：「是他竊取的，他與我沒有恩怨
      ，沒有必要陷害他，外表看起來體格差不多。」、「是我太太與我鄰居在警局
      指認，我鄰居有與被告拉扯，因從我家偷完之後又跑到戊○○的家廁所內被發
      現，戊○○也說是他：：應該是他沒錯」（參見本院九十年三月六日訊問筆錄
      ），又依證人戊○○、丁○○於警訊證述：當日（指八十九年八月十一日一時
      許）蘇嫌從廁所出來，戊○○就出手捉住他的手，並向他說：「你半夜至我家
      幹什麼？」庚○○反罵「幹你娘，借個廁所不可以嗎？」（警卷第十頁反面、
      第十四頁正面）等語，並經證人戊○○於原審審理中當庭【明確指認】被告確
      係當日跑至其住處廁所之竊賊（見原審卷第廿二頁第三行），參以證人戊○○
      就被告侵入住宅之犯行，猶於本院審理中撤回告訴，殊無誣陷之理，足見被告
      確係進入乙○○○、甲○○住處行竊之竊賊無訛。
（二）被告雖辯稱其當日羊癲風發作，並舉其嬸嬸蘇謝美作證。而證人蘇謝美雖證稱
      被告當日確實羊癲風發作，然亦稱係傍晚發作，並未就醫等語（參見本院九十
      年四月十日訊問筆錄）。而本係發生於十一日凌晨零時卅分，亦即被告犯案係
      在深夜，設若被告傍晚羊癲風確有發作，亦應不影響其深夜外出作案。況證人
      即當日接獲報案後去追捕之警員己○○證稱；「竊賊爬過圍牆後就不見了，事
      後才知爬過圍牆就是被告的家」，且有問證人蘇謝美被告事發當日之行蹤，蘇
      謝美稱被告當日去外面工作（參見本院九十年四月十日訊問筆錄），顯見證人
      蘇謝美所證係迴護被告之詞，不足採信。又被害人雖稱被竊賊腳有受傷，然此
      認定係依屋頂被踏破及地上有些血跡為判斷，亦據證人己○○證實在卷，則竊
      賊果真是否有腳受傷之情事，已值斟酌。況被告係於九月四日案發（八月十一
      日）後將近一個月才到案，因而縱有腳傷，亦早已痊癒，自不能因被告到案時
      無法查出腳有受傷，即認本件非被告所為。
（三）綜上所述，足見被告所辯各節應係卸責之詞，殊不足採。此外，復有被害報告
      單二紙、指認口卡一份、現場圖一份、照片八張附卷可查。是本件事證明確，
      被告犯行堪予認定，自應論科。
二、核被告所為，係犯刑法第三百二十一條第一項第一款之加重竊盜罪。又被告前後
    二次加重竊盜犯行，時間密接，犯罪構成要件相同，顯係基於概括之犯意反覆為
    之，係連續犯，應依刑法第五十六條規定論以一罪，並加重其刑。又被告於八十
    七年間，因加重竊盜罪，經臺灣桃園地方法院判處有期徒刑一年四月，並經臺灣
    高等法院上訴駁回確定，並於八十九年八月五日執行完畢，此有臺灣嘉義地方法
    院檢察署刑案資料查註紀錄表、臺灣高等法院及本院被告全國前案紀錄表各一份
    附卷可稽，被告於五年內再犯有期徒刑以上之本罪，為累犯，應依刑法第四十七
    條之規定遞加重其刑。原審以被告罪證明確，因予適用刑法第五十六條、第三百
    二十一條第一項第一款、第四十七條、竊盜犯贓物犯保安處分條例第三條第一項
    第一款、第四條、第五條第一項前段，並審酌被告犯罪動機、目的，且有事實欄
    所載多次前科紀錄，仍不知悔改，一再犯竊盜罪，不思努力工作，所為行竊方式
    又係侵入住宅行竊，法紀觀念淡薄、影響社會治安及危害被害人安全匪淺，乃斟
    酌被告竊盜所得財物價值、智識程度、犯罪後否認犯行，態度非佳，毫無悔意等
    一切情狀，量處被告有期徒刑一年八月。並認被告年富力壯，身心健全，應具謀
    生能力，未能善加利用，心存僥倖之心，不思自食其力，於六十八年間，因竊盜
    罪，經原審法院判處有期徒刑六月確定，於七十一年間，因竊盜罪，經臺灣雲林
    地方法院判處有期徒刑一年，於八十年間，因竊盜罪，經臺灣臺中地方法院判處
    有期徒刑十月確定，於八十一年間，因竊盜罪，再經原審法院判處有期徒刑一年
    二月確定，並於刑之執行前令入勞動場所強制工作三年，於八十七年間，因加重
    竊盜罪，經臺灣桃園地方法院判處有期徒刑一年四月，並經臺灣高等法院上訴駁
    回確定，以上所犯各罪均已執行完畢，被告復於出獄數日之短期間內為本件二次
    竊盜行為，犯行頻繁，顯有犯罪習慣，，並認被告犯行屢經刑之執行，惟未獲改
    正，刑罰反應性既屬薄弱，單純之刑罰制裁已難達成矯治之目的，非施以保安處
    分無以為功，依竊盜犯贓物犯保安處分條例第三條第一項第一款、第四條規定，
    諭令其於刑之執行前另入勞動場所強制工作三年，併兼收社會保安之效。本院經
    核原判決認事用法，並無不合，量刑亦稱妥適。被告上訴意旨，猶執前詞，否認
    犯罪，為無理由，應予駁回。
三、被告經合法傳喚，無正當理由不到庭，爰不待其陳述逕行判決。
據上論結，應依刑事訴訟法第三百六十八條、第三百七十一條，判決如主文。
本案經檢察官羅清溪到庭執行職務。
中    華    民    國      九十      年      四      月      三十        日
                                  臺灣高等法院臺南分院刑事第四庭
                                      審判長法官  陳    義    仲
                                            法官  宋    明    蒼
                                            法官  蔡    崇    義
右正本證明與原本無異。
不得上訴。
                                      法院書記官  李    育    儒
中    華    民    國      九十      年      五      月     二           日
附錄法條：
刑法第三百二十一條
犯竊盜罪而有左列情形之一者，處六月以上五年以下有期徒刑：
一、於夜間侵入住宅或有人居住之建築物、船艦或隱匿其內而犯之者。


司法院資訊處製作；財團法人民間司法改革基金會備份。
